臺灣高等法院刑事判決
110年度上易字第59號
上  訴  人  
即  被  告  邱幸芳



上列上訴人即被告因違反毒品危害防制條例案件，不服臺灣桃園
地方法院109年度易字第1002號，中華民國109年11月20日第一審
判決（聲請簡易判決處刑案號：臺灣桃園地方檢察署109年度毒
偵字第1842號），提起上訴，本院判決如下：
    主  文
上訴駁回。 
    理  由
一、經本院審理結果，認第一審不經言詞辯論，逕對上訴人即被
    告邱幸芳諭知不受理之判決，核無不當，應予維持，並引用
    第一審判決書記載之證據及理由（如附件）。
二、被告上訴意旨略以：被告因於民國107年6月8日施用甲基安
    非他命及持有海洛因、安非他命，為警查獲，經檢察官提起
    公訴後，由原審法院以107年度審訴字第1752號判處有期徒
    刑1年；又於109年1月20日施用安非他命為警查獲，經檢察
    官聲請簡易判決處刑，雖由原審判決公訴不受理，然被告係
    3年內再犯，應起訴判刑云云。
三、惟查最高法院刑事大法庭已於109年11月18日以109年度台上
    大字第3826號裁定宣示：109年1月15日修正公布、同年7月1
    5日施行之毒品條例第20條第3項規定，犯第10條之罪於觀察
    、勒戒或強制戒治執行完畢釋放後，3年後再犯第10條之罪
    者，適用本條前2項之規定。上開所謂「3年後再犯」，只要
    本次再犯（不論修正施行前、後）距最近1次觀察、勒戒或
    強制戒治執行完畢釋放，已逾3年者，即該當之，不因其間
    有無犯第10條之罪經起訴、判刑或執行而受影響。本案被告
    施用第二級毒品之時間為109年1月20日，距其最近一次觀察
    、勒戒執行完畢釋放時（即97年2月13日），已逾3年，縱其
    間曾於98、100、102、107年間多次因犯施用第二級毒品罪
    經起訴、判刑或執行，然依前開說明，仍應依修正後之毒品
    條例第20條第3項、現行第24條等規定，由檢察官視被告個
    案情形而為「觀察、勒戒」或「附條件緩起訴（含戒癮或毋
    庸戒癮之條件）」之多元處遇。檢察官未依新法為上開合義
    務性之裁量處遇，逕行聲請簡易判決處刑（於新法施行後之
    109年7月21日始繫屬原審法院），自屬違背規定，且無從補
    正，原審因而諭知不受理判決，核無違誤。被告上訴徒憑己
    見，指摘原判決不當，為無理由，應予駁回，並不經言詞辯
    論為之。
據上論斷，應依刑事訴訟法第368條、第372條、第373條，判決
如主文。
中　　華　　民　　國　　110 　年　　2 　　月　　18　　日
                  刑事第十六庭  審判長法　官  葉騰瑞
                                      法　官  廖紋妤
                                      法　官  陳芃宇
以上正本證明與原本無異。
不得上訴。
                                      書記官  李佳芬
中　　華　　民　　國　　110 　年　　2 　　月　　19　　日